【裁判字號】    98,訴,1082
【裁判日期】    981119
【裁判案由】    毒品危害防制條例
【裁判全文】
臺灣基隆地方法院刑事判決              98年度訴字第1082號
公  訴  人  臺灣基隆地方法院檢察署檢察官
被      告  乙○○
上列被告因毒品危害防制條例案件，經檢察官提起公訴（98年度
毒偵字第1566號），被告於準備程序進行中，就被訴事實為有罪
之陳述，經本院合議庭裁定由受命法官獨任進行簡式審判程序，
判決如下：
    主    文
乙○○施用第一級毒品，累犯，處有期徒刑柒月，扣案之第一級
毒品海洛因（驗餘淨重零點零玖玖肆公克）併同難以析離之包裝
袋壹只沒收銷燬之。又施用第二級毒品，累犯，處有期徒刑肆月
。應執行有期徒刑拾月，扣案之第一級毒品海洛因（驗餘淨重零
點零玖玖肆公克）併同難以析離之包裝袋壹只沒收銷燬之。
    犯罪事實及理由
一、本件被告乙○○所犯者非為死刑、無期徒刑、最輕本刑為3
    年以上有期徒刑之罪或高等法院管轄第一審案件，其於準備
    程序進行中，先就被訴事實為有罪之陳述，經告知其簡式審
    判程序之旨，並聽取公訴人、被告之意見後，本院合議庭業
    已依刑事訴訟法第273條之1第1項之規定，裁定由受命法官
    獨任以簡式審判程序進行本案之審理，且依同法第273條之2
    規定，簡式審判程序之證據調查，不受同法第159條第1項、
    第161條之2、第161條之3、第163條之1及第164條至第170條
    規定之限制，合先敘明。
二、本件犯罪事實、證據，除引用如附件檢察官起訴書之記載外
    ，並補充如下：
  (一)犯罪事實部分：
  1.被告施用第一級毒品海洛因之方式應更正為「以將海洛因摻
    在香菸內吸用之方式吸食」。
  2.被告施用第二級毒品甲基安非他命之時間、地點、方式應補
    充為「民國98年8月21日或22日某時，在基隆市○○街322巷
    29號住處內，以將甲基安非他命置於錫箔紙上，再以火烤吸
    取其散發煙霧之方式，施用第二級毒品甲基安非他命1次」
    。
  (二)證據部分：
    補引「被告於本院準備程序及審理時之自白」為證據。
三、論罪科刑：
  (一)按海洛因、甲基安非他命分別係毒品危害防制條例所列管之
    第一級毒品及第二級毒品，此為該條例第2條第2項第1款、
    第2款所明定，被告於強制戒治執行完畢後5年內再分別予以
    施用，核其所為，係犯毒品危害防制條例第10條第1項之施
    用第一級毒品罪及同條例第2項之施用第二級毒品罪。其持
    有第一級毒品海洛因及第二級毒品甲基安非他命係供施用，
    其持有第一級毒品及第二級毒品之低度行為，應分別為施用
    第一級毒品及第二級毒品之高度行為所吸收，均不另論罪。
    又其所犯上述二罪，犯意各別，行為互殊，應予分論併罰。
  (二)查被告曾受有如附件起訴書犯罪事實欄所載刑之科刑及執行
    完畢等情，有臺灣高等法院被告前案紀錄表1份在卷可按，
    其受有期徒刑執行完畢後，5年內故意再犯本件有期徒刑以
    上之罪，為累犯，應依刑法第47條第1項規定，就其所犯上
    述二罪分別加重其刑。
  (三)爰審酌毒品對於人體會產生成癮性，係足以危害個人健康及
    社會安全之管制藥物，被告經過觀察、勒戒、強制戒治及判
    刑暨執行完畢後，猶不知戒除濫行施用毒品惡習，再犯本件
    施用第一級毒品及第二級毒品罪，顯見其毒癮非淺，自不宜
    輕縱，暨酌以其犯罪之自我麻醉動機、所生自我戕害結果，
    於他人尚不致造成損害及其犯後坦承犯行之態度等一切情狀
    ，就其所犯上述二罪，分別量處如主文所示之刑，並定其應
    執行刑，以示懲儆。
  (四)扣案之第一級毒品海洛因（淨重0.102公克，驗餘淨重0.099
    4公克），併同難以析離之包裝袋1只，應整體視為查獲之毒
    品，依毒品危害防制條例第18條第1項前段規定宣告沒收銷
    燬之（蓋無論以何種方式分離包裝袋與其內裝之毒品，包裝
    袋內均會有極微量毒品殘留，故上述包裝袋1只應整體視為
    查獲毒品，一併依前揭規定宣告沒收銷燬之）。
四、應適用之法條：
    刑事訴訟法第273條之1第1項、第299條第1項前段、第310條
    之2、第454條，毒品危害防制條例第10條第1項、第2項、第
    23條第2項、第18條第1項前段，刑法第11條、第47條第1項
    、第51條第5款，判決如主文。
本案經檢察官甲○○到庭執行職務。
中    華    民    國    98    年    11    月    19    日
                  刑事第一庭法  官  王美婷
以上正本證明與原本無異。
如不服本判決應於收受送達後10日內向本院提出上訴書狀，並應
敘述具體理由；其未敘述上訴理由者，應於上訴期間屆滿後20日
內向本院補提理由書 (均須按他造當事人之人數附繕本)「切勿
逕送上級法院」。
中    華    民    國    98    年    11    月    19    日
                            書記官  明祖斌
附錄本案論罪科刑法條：
毒品危害防制條例第10條第1項、第2項
施用第一級毒品者，處 6 月以上 5 年以下有期徒刑。
施用第二級毒品者，處 3 年以下有期徒刑。
附件：
臺灣基隆地方法院檢察署檢察官起訴書
                                    98年度毒偵字第1566號
    被      告  乙○○  男  42歲（民國○○年○月○○日生）
                        住基隆市○○區○○街332巷29號
                        國民身分證統一編號：Ｚ000000000號
上列被告因違反毒品危害防制條例案件，業經偵查終結，認應提
起公訴，茲將犯罪事實及證據並所犯法條分敘如下：
        犯罪事實
一、乙○○前因施用毒品案件，經觀察、勒戒後，認有繼續施用
    毒品之傾向，經裁定送戒治處所施以強制戒治，於民國92年
    11月19日執行完畢，刑案部分則經臺灣基隆地方法院於91年
    12月27日以91年度訴字第645號判處有期徒刑10月確定，於
    96年2月10日執行完畢。詎其猶不知悔改，復基於施用第一
    級毒品之犯意，於98年8月25日12時許，在基隆市○○區○
    ○街332巷29號之住處，以針筒注射方式，施用海洛因。又
    基於施用第二級毒品甲基安非他命之犯意，於98年8月26日
    9時55分許為警採尿回溯前96小時內某時，在不詳地點，施
    用甲基安非他命。嗣於同日9時30分許，在基隆市○○區○
    ○路99巷1號2樓同安旅社303室前，為警查獲，並當場扣得
    海洛因1包（淨重0.102公克，取樣0.0026公克，餘重0.0994
    公克），經採尿送驗，結果呈嗎啡及甲基安非他命之陽性反
    應，而查悉上情。
二、案經基隆市警察局第一分局報告偵辦。
        證據並所犯法條
一、證據清單：
┌──┬──────────┬────────────┐
│編號│證據名稱            │待證事實                │
├──┼──────────┼────────────┤
│一  │被告乙○○之自白    │被告於上揭時地施用海洛因│
│    │                    │之事實                  │
├──┼──────────┼────────────┤
│二  │基隆市警察局第一分局│被告施用海洛因及甲基安非│
│    │偵辦毒品案件尿液檢體│他命之事實              │
│    │對照表、臺灣尖端先進│                        │
│    │生技醫藥股份有限公司│                        │
│    │濫用藥物檢驗報告    │                        │
├──┼──────────┼────────────┤
│三  │刑案資料查註紀錄表、│被告為累犯及於強制戒治執│
│    │全國施用毒品案件紀錄│行完畢釋放後，5年內再犯 │
│    │表、法務部全國檢察官│之事實                  │
│    │線上查詢刑案人犯在監│                        │
│    │所最新資料報表各1份 │                        │
├──┼──────────┼────────────┤
│四  │扣案之海洛因1包（驗 │被告施用海洛因之事實    │
│    │餘淨重0.0994公克）  │                        │
├──┼──────────┼────────────┤
│五  │毒品初步鑑驗報告單、│證明扣案粉末確實為海洛因│
│    │交通部民用航空局航空│之事實                  │
│    │醫務中心毒品鑑定書  │                        │
└──┴──────────┴────────────┘
二、核被告所為，係犯毒品危害防制條例第10條第1、2項之施用
    第一、二級毒品罪嫌。被告持有第一級毒品之低度行為，為
    施用之高度行為所吸收，不另論罪。被告所犯前開2罪，犯
    意各別，行為有異，罪名互殊，請分論併罰。被告前受徒刑
    執行完畢，5年以內故意再犯本件有期徒刑以上之罪，為累
    犯，請依刑法第47條之規定加重其刑。扣案之海洛因1包（
    驗餘淨重0.0994公克）係違禁物，請依同條例第18條第1項
    前段之規定宣告沒收銷燬。
三、依毒品危害防制條例第23條第2項、刑事訴訟法第251條第1
    項提起公訴。
    此  致
臺灣基隆地方法院
中     華    民    國    98    年    9    月    30    日
                              檢察官  陳 佳 宏
本件正本證明與原本無異
中    華    民    國    98    年    10    月    5     日
                              書記官  王  雅  芳
附錄所犯法條：
毒品危害防制條例第10條
施用第一級毒品者，處 6 月以上 5 年以下有期徒刑。
施用第二級毒品者，處 3 年以下有期徒刑。


司法院資訊處製作；財團法人民間司法改革基金會備份。
